【裁判字號】    89,易,390
【裁判日期】    890821
【裁判案由】    竊盜
【裁判全文】
臺灣士林地方法院刑事判決                         八十九年度易字第三九號
    公  訴  人  臺灣士林地方法院檢察署檢察官
    被      告  乙○○
右列被告因竊盜案件，經檢察官提起公訴 (八十九年度偵字第二五六五號)，本院判
決如左：
    主  文
乙○○竊盜，處罰金肆仟元，如易服勞役，以參佰元折算壹日。
    事  實
一、乙○○於民國八十九年二月二十七日下午十六時四十分許，在台北市○○○路四
    十七號「家樂福」賣場購物時，在精品區竊取香水二瓶、剪刀一把（共計新台幣
    八百五十元），並在竊得剪刀時，將剪刀之包裝拆除，而將剪刀一支及香水二瓶
    置於隨身手提包中。適為該賣場監視員甲○○發現，遂尾隨在乙○○之後，見乙
    ○○並未將剪刀及香水取出結帳，乃通知安全課人員，當場在乙○○手提袋中起
    出香水二瓶、剪刀一把，因而查獲上情。
二、案經台北市政府警察局士林分局報請台灣士林地方法院檢察署檢察官偵查起訴。
    理  由
一、訊據被告乙○○固對於有於右揭時、地購物，且為家樂福安全課人員在袋中起出
    香水二瓶、剪刀一把之事實坦承不諱，惟矢口否認涉有何竊盜之犯行，辯稱：伊
    原要刷卡，但因不能刷卡，要拿現金結帳，而將信用卡放回時，誤將手中香水、
    剪刀放入手提袋中，忘記結帳，無意行竊云云。然查：右揭事實，業據證人甲○
    ○到庭證稱「我在精品區看到他拿兩瓶香水放在手推車，之後再拿剪刀，拆開剪
    刀的包裝，包裝紙放在口袋，剪刀放在他的包包內，他後來到精品區隔壁排，把
    原來放在手推車的香水放入包包，之後他去結帳，但香水和剪刀都沒有結帳，他
    本來刷卡，但刷不過，才付現金，付完之後要走，我跟科長說他有東西沒有結帳
    ，科長就將他攔住，我從精品區就跟著他，直到他結帳，他沒有將香水拆開，拆
    開的只有剪刀的包裝，他拿了香水放在包包內，就馬上就去結帳。」等語明確，
    並有贓物認領收據一紙、發票二張及照片三幀在卷可佐，被告雖辯稱：伊原要刷
    卡，但因不能刷卡，要拿現金結帳時，誤將手中香水、剪刀放入手提袋中，忘記
    結帳云云。惟查（一）被告業將當日所購買之其他物品啤酒、香蕉等物，置於櫃
    台結帳，何以斯時不將香水、剪刀二物一併置於櫃台交櫃員結帳，反將之置於手
    中？（二）被告供稱於拿取信用卡時，係將香水、剪刀二物置於其身體前方手提
    袋旁之櫃台上云云，惟斯時既已開始結帳，何以其不將香水等物交付櫃員結帳？
    （三）苟被告確係將香水、剪刀二物置於其身前之櫃台上，則櫃員既目睹等候被
    告拿取信用卡，何以竟未見該二物而要求結帳？（四）被告供稱取出信用卡之際
    ，香水、剪刀係置於櫃台上，則依常情，被告放回信用卡時，豈有可能將手先伸
    到櫃台上拿取香水、剪刀二物，再連同信用卡一併放回手提袋內？足見被告所辯
    顯係事後卸責之詞，不可採信。事證明確，被告犯行洵堪認定，應依法論科。
二、核被告所為，係犯刑法第三百二十條第一項之竊盜罪。爰審酌被告因一時貪欲，
    致罹刑典、利用購物時竊取財物之手段、其並無前科，且已達七十二歲高齡、犯
    罪所得不多、然犯罪後猶飾詞圖卸等一切情狀，量處如主文所示之刑，併諭知易
    服勞役之折算標準。
據上論斷，應依刑事訴訟法第二百九十九條第一項前段、刑法第三百二十條第一項、
第四十二條第二項，罰金罰鍰提高標準條例第一條前段、第二條，判決如主文。
本案經檢察官林曉芳到庭執行職務
中    華    民    國      八十九      年     八       月    二 十 一    日
                                  臺灣士林地方法院刑事第四庭
                                          法  官
右正本證明與原本無異。
如不服本判決，應於判決送達後十日內，向本院提出上訴狀。
                                          書記官
中    華    民    國      八十        年               月               日
附錄本案論罪科刑法條全文
刑法第三百二十條第一項
意圖為自己或第三人不法之所有，而竊取他人之動產者，為竊盜罪，處五年以下有期
徒刑、拘役或五百元以下罰金。


司法院資訊處製作；財團法人民間司法改革基金會備份。
